# 关于母公司购买孙公司少数股权，合并报表的会计分录

提问人：yangwwsnow 时间：2020-12-11 18:33:03
陈版主您好，
请教您一下，关于母公司购买孙公司少数股权，合并报表层面怎么抵消的问题
A公司是母公司，A持有B20%的股权 ，但是能够控制，B持有C100%股权。在 2020 年 12 月 31 日，A将C支付价款3400 万购买C的全部股权，然后接着对C增资 1000 万，在 2020 年底合并报表A公司怎么做抵消分录。
2020 年 12 月 31 日未增资前，C的净资产为 3100 万，实收资本 2000 万，盈余公积 100 万，未分配利润 1000 万。
我的理解是 1 ）针对购买C的全部股权，可以将C全部合并到B公司进行合并，A公司合并层面只把B出售C的投资收益抵消，并将C的长投恢复，其余不做处理。
2 ）关于对C增资，可以理解为购买少数股东权益，
A单体：
借：长投 1000 贷：银行存款
A合并怎么做分录？
谢谢

回答人：chenyiwei
你的这种情况不是“购买孙公司少数股权”，因为并不是与集团以外的其他方进行交易。
A对C的股权投资按实际支付给B的款项作为投资成本。B可以确认处置给A的投资收益（假设内部股权交易价格公允，下同），在合并报表层面，将该项内部交易损益作为逆流交易未实现损益予以抵销处理，最终对A的合并报表层面完全没有变动影响。包括不会体现为购买少数股权，对合并报表层面的少数股权和资本公积也没有影响。

提问人：yangwwsnow 时间：2020-12-13 19:08:00
谢谢陈版主的回复。还是不太明白，支付 3400 万购买c,在A合并层面按照内部交易抵消，其余的合并抵消不做，这个能理解，但是对c的增资 1000 万，不需要做长投与所有者权益抵消吗，毕竟A是对C增资了， 12 月底，C的所有者权益为 4100 万元，但是年底B对C 只享有 3100 万元的所有者权益，那 1000 万的权益怎么处理呢，不是很明白？

回答人：chenyiwei
A对C增资时，C是A的全资子公司，所以这种增资对A的合并报表层面无影响。